【裁判字號】    97,易,377
【裁判日期】    970423
【裁判案由】    竊盜
【裁判全文】
臺灣高雄地方法院刑事判決               97年度易字第377號
公  訴  人  臺灣高雄地方法院檢察署檢察官
被      告  甲○○
                    （現另案於臺灣臺南看守所羈押中）
上列被告因竊盜案件，經檢察官提起公訴（96年度偵字第31642
號），嗣因被告就被訴事實為有罪之陳述，本院經聽取當事人之
意見後，改依簡式審判程序進行，判決如下：
    主  文
甲○○犯電業法第一百零五條之竊盜罪，處有期徒刑玖月。附表
一及二所示之物，均沒收。
    事  實
一、甲○○意圖為自己不法之所有，於民國96年11月2 日5 時許
    ，駕駛其所有車牌號碼M5－1099號自小貨車至高雄縣六龜鄉
    ○○○○道路12.5公里處，並持其所有對人之生命、身體具有
    危險性足供兇器使用之附表一所示之油壓端子剪1 支、破壞
    剪1 支、爬電桿插梢10支、鉗子5 支、鐮刀1 把與附表二所
    示之藍色膠帶1 捲、手套2 只及手電筒1 支等工具，竊取臺
    灣電力股份有限公司（下稱臺灣電力公司）所有之600V電纜
    線（風雨線PVC22m/m 2），重達219 公斤（價值約新臺幣15
    0,000 元），得手後將上開工具及電纜線藏放在自小貨車內
    。嗣經警方執行勤務時，發覺有異，在上開地點當場查獲，
    並扣得其所有供行竊所用之附表一及二所示之物。
二、案經臺灣電力公司訴由高雄縣政府警察局六龜分局報請臺灣
    高雄地方法院檢察署檢察官偵查起訴。
    理  由
一、本件被告甲○○所犯係死刑、無期徒刑、最輕本刑為3 年以
    上有期徒刑以外之罪，其於本院準備程序中就被訴事實為有
    罪之陳述，經告知被告簡式審判程序之旨，並聽取檢察官及
    被告之意見後，本院裁定進行簡式審判程序審理，合先敘明
    。
二、被告於上揭時、地竊盜之事實，業據其於本院審理時坦承不
    諱，核與證人即臺灣電力公司員工丙○○於警詢證述之情節
    相符，並有贓物認領保管單、扣押物品目錄表各1 紙及照片
    12幀等證附卷可稽，復有扣案之附表一及二所示之物可憑，
    足認被告上開自白，核與事實相符，堪以採信，故本件事證
    明確，應依法論科。
三、按刑法第321 條第1 項第3 款之攜帶兇器竊盜罪，係以行為
    人攜帶兇器竊盜為其加重條件，此所謂兇器，其種類並無限
    制，凡客觀上足對人之生命、身體、安全構成威脅，具有危
    險性之兇器均屬之，且祇須行竊時攜帶此種具有危險性之兇
    器為已足，並不以攜帶之初有行兇之意圖為必要。查本件被
    告為上開犯行所攜帶之附表一所示之油壓端子剪1 支、破壞
    剪1 支、爬電桿插梢10支、鉗子5 支、鐮刀1 把，觀諸上開
    工具，係屬外觀質地硬、型式銳利之金屬製品，此有照片附
    卷可參，是該等物品，足認客觀上足對人之生命、身體、安
    全構成威脅，具有危險性，可供兇器使用，屬刑法第321 條
    第1 項第3 款所稱之兇器無誤。又被告所竊電線係供電業者
    臺電公司設置用以輸送電力之電線，業據臺電公司員工丙○
    ○於警詢證述在卷，並有現場照片在卷可稽，是被告所竊電
    線應屬供電業者供給電能所用之供電設備，非屬一般私人電
    纜線，應屬電業法所稱之電線無訛。核被告所為，係犯電業
    法第105 條之竊盜電線罪，應依刑法第321 條第1 項第3 款
    攜帶兇器竊盜罪處斷。公訴意旨就被告所犯竊取臺電公司電
    纜線部分，漏未論列電業法第105 條，尚有未合，應予指明
    。爰審酌被告不思以正當方式取得財物，竟攜帶兇器竊取臺
    灣電力公司電纜線219 公斤，數量甚鉅，且影響臺灣電力公
    司輸送電力功能，無法提供電力供人民使用，致人民生計受
    影響，實屬不該，惟念其犯後坦承犯行，被告所竊物品已由
    被害人領回，尚未造成被害人重大之損害等一切情狀，量處
    如主文所示之刑。扣案之附表一及二所示之物係被告所有，
    供其犯罪所用之物，業經被告自承無訛（詳本院卷第69 頁
    ），爰均依刑法第38條第1 項第2 款之規定，均併予宣告沒
    收之。至於扣案之小武士刀1 支屬雖為被告所有，業據被告
    供承在卷，尚乏積極事證足認供本案犯罪所用，故不予宣告
    沒收，併此敘明。
據上論斷，應依刑事訴訟法第273 條之1 第1 項、第299 條第1
項前段、電業法第105 條、刑法第11條前段、第321 條第1 項第
3 款，判決如主文。
本案經檢察官乙○○到庭執行職務。
中    華    民    國    97    年    4    月    23    日
                刑事第十六庭        法  官  文昌
以上正本證明與原本無異。
如不服本判決應於收受本判決後10日內向本院提出上訴書狀，並
應敘述具體理由，如未敘述上訴理由者，應於上訴期間屆滿後20
日內補提理由書狀於本院（均須按他造當事人之人數附繕本）「
切勿逕送上級法院」。
中    華    民    國    97    年    4    月    23    日
                                    書記官   吳良美
附表一：
一、油壓端子剪1 支。
二、破壞剪1 支。
三、爬電桿插梢10支。
四、鉗子5支。
五、鐮刀1把。
附表二：
一、藍色膠帶1捲。
二、手套2只。
三、手電筒1支。
附錄本判決論罪之法條
電業法第105 條
竊盜或損壞電桿、電線、變壓器或其他供電設備者，依刑法之規
定從重處斷。
中華民國刑法第321條
犯竊盜罪而有左列情形之一者，處6 月以上、5 年以下有期徒刑
：
一  於夜間侵入住宅或有人居住之建築物、船艦或隱匿其內而犯
    之者。
二  毀越門扇、牆垣或其他安全設備而犯之者。
三  攜帶兇器而犯之者。
四  結夥三人以上而犯之者。
五  乘火災、水災或其他災害之際而犯之者。
六  在車站或埠頭而犯之者。
前項之未遂犯罰之。


司法院資訊處製作；財團法人民間司法改革基金會備份。
